臺灣高雄地方法院民事裁定
109年度消債更字第223號
聲  請  人  盧念彤（原名：盧琬萱）
0000000000000000

0000000000000000

0000000000000000

代  理  人  吳龍建律師
上列當事人因消費者債務清理事件聲請更生，本院裁定如下：
    主  文
聲請人盧念彤（原名：盧琬萱）自中華民國一百零九年十月二十
八日下午四時起開始更生程序。
命司法事務官進行本件更生程序。
    理  由
一、聲請意旨略以：伊無力清償債務，曾於民國109年4月28日向
    本院聲請調解債務清償方案，惟調解不成立。又伊未經法院
    裁定開始清算程序或宣告破產，爰聲請更生等語。
二、按債務人不能清償債務或有不能清償之虞者，得依本條例所
    定更生或清算程序，清理其債務。債務人無擔保或無優先權
    之本金及利息債務總額未逾新臺幣（下同）12,000,000元者
    ，於法院裁定開始清算程序或宣告破產前，得向法院聲請更
    生。法院開始更生程序之裁定，應載明其年、月、日、時，
    並即時發生效力。法院裁定開始更生或清算程序後，得命司
    法事務官進行更生或清算程序，必要時得選任律師、會計師
    或其他適當之自然人或法人一人為監督人或管理人。消費者
    債務清理條例（下稱消債條例）第3條、第42條第1項、第45
    條第1項及第16條第1項分別定有明文。
三、經查：
  ㈠聲請人前於109年4月28日向本院聲請調解債務清償方案，經
    本院109年度司消債調字第241號受理，於同年5月27日調解
    不成立，聲請人並於同日以言詞聲請更生等情，業經本院調
    閱上開調解卷宗核閱無訛，並有調解程序筆錄可參（見司消
    債調卷第118頁），是以依消費者債務清理條例施行細則第4
    4條之3規定，聲請人於前置調解不成立後聲請更生，應屬合
    法。
  ㈡次查，聲請人於107年及108年度申報所得各為18,053元、9,5
    08元，其自陳向本院聲請更生前2年內另有自接電腦排版工
    作之收入平均每月16,000元，106年9月間以價金60,000元出
    售其普通重型機車1部，現名下無財產，勞工保險投保於高
    雄縣廣告服務職業工會，其富邦人壽保單於106年8月至108
    年7月領取醫療保險金共1,111,576元（其中聲請更生前2年
    內領取117,415元），現有2張保單解約金共134,350元。又
    聲請人曾擔任宜謙創意設計印刷及衣所慾言中大尺碼服飾負
    責人，宜謙創意設計印刷已於95年5月15日註銷，衣所慾言
    中大尺碼服飾102年1月至107年4月查定每月銷售額均為50,9
    09元，並於107年5月1日註銷；其因罹患乳癌，106年8月間
    術後持續化療及門診追蹤，期間生活費來源為富邦人壽理賠
    金，自陳107年2月起自接電腦排版工作，於家中工作，未使
    用專業電腦，1單收費100元至200元不等，切結每月收入約
    為15,500元，另據葡眾企業股份有限公司函覆之獎金匯款狀
    況一覽表所載，聲請人於107年5月至108年8月共領取2,835
    元，平均每月為177元（計算式：2,835÷16＝177，小數點以
    下四捨五入；下同），再據東森全球事業股份有限公司函覆
    之獎金明細表所載，聲請人於108年3月25日加入該公司會員
    成為傳銷商，108年3月25日至109年8月2日共領取獎金6,411
    元，平均每月為401元（計算式：6,411÷16＝401），109年4
    月領取疫情紓困補助30,000元，未領取社會局補助等情，有
    財產及收入狀況說明書（司消債調卷第4頁）、債權人清冊
    （司消債調卷第5至7頁）、戶籍謄本（司消債調卷第10頁）
    、財團法人金融聯合徵信中心前置協商專用債權人清冊（司
    消債調卷第13至14頁）、信用報告（司消債調卷第16頁）、
    財政部高雄國稅局107年及108年度綜合所得稅各類所得資料
    清單及總歸戶財產查詢清單（司消債調卷第17至19頁、本案
    卷第38頁）、勞工保險被保險人投保資料表（司消債調卷第
    20頁）、營業稅稅籍證明（司消債調卷第30至31頁）、衣所
    慾言中大尺碼服飾營業稅查定課徵銷售額證明（司消債調卷
    第32至37頁）、 高雄市政府社會局社會福利資訊料查詢表
    （本案卷第22至24頁）、富邦人壽保險股份有限公司陳報狀
    （本案卷第26至27頁）、葡眾企業股份有限公司獎金匯款狀
    況一覽表（本案卷第29至31頁）、存摺（本案卷第39至43頁
    ）、商業保險投保資料查詢結果表（本案卷第53頁）、收入
    切結書（本案卷第62頁、本案卷第74頁）、東森全球事業股
    份有限公司函覆獎金明細表（本案卷第75至76頁）在卷可參
    。故本院審酌上情，認為核算聲請人目前償債能力之基礎以
    切結每月自接電腦排版工作收入15,500元，加計葡眾公司獎
    金177元及東森全球公司獎金401元，合計16,078元為基準。
  ㈢關於聲請人個人日常必要支出部分，按債務人必要生活費用
    ，以最近1年衛生福利部或直轄市政府所公告當地區每人每
    月最低生活費1.2倍定之，消債條例第64條之2第1項定有明
    文。查衛福部社會司所公告109年度高雄市最低生活費為13,
    099元，其1.2倍為15,719元，又該最低生活費用之標準，係
    照當地最近1年平均每人消費支出60％訂定，依其基準之家庭
    收支調查報告調查表格式所示有關經常性支出之調查項目，
    包括利息支出、食品、衣著、房租及水費、電費、醫療保健
    、交通、娛樂、教育等，已涵蓋聲請人所陳報之支出項目；
    因聲請人自陳居住於男友之母親承租之房屋，與男友及男友
    家人同住等語（見司消債調卷第119頁及反面、本案卷第37
    頁），且於財產及收入狀況說明書並未列載房屋支出，故於
    計算聲請人個人每月必要生活費時，即應自前開已包括聲請
    人居住費用在內，扣除相當於房租支出所佔比例約24.36%，
    避免重複計列費用，則扣除居住費用後，聲請人每月必要生
    活費為11,890元【計算式：15,719－（15,719×24.36%）＝11,
    890】。
  ㈣綜上所述，以聲請人現每月收入16,078元為其償債能力基準
    ，扣除個人必要生活費11,890元後，餘4,188元，而聲請人
    目前負債總額為11,243,159元（參司消債調卷第58頁以下及
    聯徵中心債權人清冊，包含：臺灣土地銀行、台北富邦銀行
    、國泰世華銀行、兆豐銀行、花旗銀行、匯豐銀行、遠東銀
    行、元大銀行、玉山銀行、安泰銀行、中國信託銀行、萬榮
    行銷公司、良京實業公司、元大國際資產公司、新光行銷公
    司、富邦資產公司、滙誠第一資產公司），扣除富邦人壽保
    險解約金134,350元，以聲請人每月所餘按月攤還結果，需
    約221年【計算式：（11,243,159－134,350）÷4,188÷12≒221
    】始能清償完畢，應認其已不能清償債務。此外，聲請人無
    擔保或無優先權之債務總額未逾12,000,000元，且無消債條
    例第6條第3項、第8條或第46條各款所定駁回更生聲請之事
    由存在，則聲請人聲請更生為有理由，應予准許，爰命司法
    事務官進行本件更生程序。
四、依消債條例第11條第1項、第45條第1項，裁定如主文。
中　　華　　民　　國　　109 　年　　10　　月　　28　　日
                  民事庭　法　官　  賴寶合
以上正本係照原本作成。
本裁定不得抗告。
中　　華　　民　　國　　109 　年　　10　　月　　28　　日
                          書記官    胡美儀